臺灣彰化地方法院刑事判決　　　　　　　　　　　　　九十一年度易字第七六號
　　公　訴　人　臺灣彰化地方法院檢察署檢察官
　　被　　　告　乙○○
　　被　　　告　甲○○
右列被告等因竊盜案件，經檢察官提起公訴（九十一年度偵字第一四九五號），本院
判決如左：
    主  文
乙○○、甲○○共同連續竊盜，各處有期徒刑拾月。
    事  實
一、乙○○（曾有賭博、竊盜前科）、甲○○二人求金錢花用，竟共同意圖為自己不
    法所有，且基於概括之犯意，先於民國九十年十二月十九日中午十二時許，由甲
    ○○騎乘ＫＰＬ─六三五號機車，附載乙○○至彰化縣大城鄉○○村○○路十四
    號「李元堂」神壇，以甲○○在外把風，乙○○入內行竊之方式，竊取「李元堂
    」管理人戊○所管領而懸掛在神像上之純質金牌十面（市價約新台幣八千元）；
    續於同年月三十一日中午十二時許，以相同之方式，至彰化縣大城鄉○○村○○
    路一一二號「武聖壇」內，竊取「武聖壇」管理人丙○○所管領而懸掛在神像上
    之純質金牌乙面（市價約新台幣五千元）；旋繼於同年月三十一日十二時三十分
    許，以相同之方式，至彰化縣大城鄉○○村○○路一０六號「保安壇」內，竊取
    「保安壇」管理人丁○○所管領而懸掛在神像上之純質金牌乙面（市價約新台幣
    一千元），二人（關於非侵入住宅部分，均未據告訴）於得手後，即將所有竊
      得之純質金牌變賣。嗣為警循線於九十一年二月二十六日下午六時三十分許，
    在彰化縣二林鎮○○路○段一一０號處查獲。
二、案經彰化縣警察局二林分局報告臺灣彰化地方法院檢察署檢察官偵查起訴
    理  由
一、右揭犯罪事實，業據被告甲○○、乙○○於警訊中，供承不諱，非但互一致，且
    亦與被害人戊○、丙○○、丁○○於警訊時指訴之情節大致相符，是被告二人確
    有上開竊盜之犯行，至為明顯。至被告乙○○於偵訊陳稱係其下手竊盜云云；後
    於本院審理中則改稱伊未參與竊盜云云。被告甲○○於偵訊中辯稱係乙○○一人
    所為云云；於本院審理中，則改稱係其一所為，與乙○○無涉云云。均與開自白
    相異，恐係互相迴護之詞，不可採信。是本件罪證明確，被告乙○○、甲○○之
    犯行，足以認定。
二、核被告二人所為，均係犯刑法第三百二十條第一項之竊盜嫌。其等各先後多次犯
    行，均時間緊接，且所犯亦係犯罪構成要件相同之罪，故皆顯係基於概括犯意為
    之，俱為連續犯，依法以一罪論，均並加重其刑。其二人間，就前開犯行，有犯
    意聯絡及行為分擔，為共同正犯。爰審酌被告二人之犯罪動機、目的、手段、所
    生之危害及犯罪後之態度等一切情狀，各量處如主文所示之刑。
據上論斷，應依刑事訴訟法第二百九十九條第一項前段，刑法第二十八條、第五十六
條、第三百二十條第一項，罰金罰鍰提高標準條例第一條前段，判決如主文。
本案經檢察官黃鼎鈞到庭執行職務。
中    華    民    國      九十一      年      八      月      二十八    日
                                臺灣彰化地方法院刑事第一庭
                                    法      官  洪  志  賢
右正本證明與原本無異。
如不服本判決，應於判決送達後十日內，向本院提出上訴狀（須附繕本）。
告訴人或被害人對於判決如有不服具備理由請求檢察官上訴者，其上訴期間之計算係
以檢察官收受判決正本之日期為準。
                                    法院書記官  洪  年  慶
中    華    民    國      九十一      年      九      月      三        日
刑法第三百二十條
意圖為自己或第三人不法之所有，而竊取他人之動產者，為竊盜罪，處五年以下有期
徒刑、拘役或五百元以下罰金。
意圖為自己或第三人不法利益，而竊佔他人之不動產者，依前項之規定處斷。
前二項之未遂犯罰之。
